# 求助陈版！存货减值计算的问题！

提问人：125430194 时间：2019-04-08 15:55:13
存货的可变现净值是指在日常活动中，存货的估计售价减去至完工时估计将要发生的成本、估计的销售费用以及相关税费后的金额。
请教陈版，这个 “至完工时估计将要发生的成本” 包含折旧等固定成本吗？
还是说存货可变现净值仅仅是现金流的概念，不考虑非付现的支出？

回答人：chenyiwei
一般理解，应包含这部分固定成本采用系统、合理的基础分摊的金额，而不仅仅是现金流或者变动成本的概念。